【裁判字號】    97,訴,409
【裁判日期】    971029
【裁判案由】    違反槍砲彈藥刀械管制條例
【裁判全文】
臺灣新竹地方法院刑事判決               97年度訴字第409號
公  訴  人  臺灣新竹地方法院檢察署檢察官
被      告  乙○○
指定辯護人  本院公設辯護人  甲○○
上列被告因違反槍砲彈藥刀械管制條例案件，經檢察官提起公訴
（97年度偵字第2523號），本院判決如下：
    主  文
乙○○未經許可，持有可發射子彈具有殺傷力之改造手槍，處有
期徒刑年貳月，併科罰金新臺幣伍萬元，罰金如易服勞役，以
新臺幣壹仟元折算壹日。扣案之改造手槍壹枝（含彈匣壹個、槍
枝管制編號：0000000000號）沒收之。
    事  實
一、乙○○明知可發射子彈具有殺傷力之改造手槍係槍砲彈藥刀
    械管制條例第4條第1項第1款及第2款所列管之槍砲，非經主
    管機關之許可，不得擅自持有，竟於民國97年2月間某日傍
    晚，在新竹火車站前，以新臺幣4萬元之代價向前在新竹縣
    竹東鎮凱旋電玩場內結識之姓名年籍不詳綽號「阿忠」之成
    年男子購買可發射子彈具有殺傷力仿FN廠半自動手槍製造之
    槍枝，換裝土造金屬槍管而成之改造手槍1支（含彈匣1個、
    槍枝管制編號0000000000號）後，即未經許可，基於持有槍
    枝之犯意而無故持有上開手槍，嗣因毒品案件未到案，經警
    員吳相賓、彭俊原、郭志峰於97年4月8日中午12時許持拘票
    至其新竹縣竹東鎮○○路167巷18號住處拘提時，乙○○之
    母應門並帶同警員上至3樓敲門，乙○○開啟房門後同意搜
    索，惟於搜索時因恐擺放於小布袋內之手槍遭警發現而挪動
    身體意欲遮掩，警員郭志峰見狀疑係槍枝，詢問該小布袋內
    是否為槍械，乙○○始坦認持有槍枝，經警當場初步檢視認
    具殺傷力而加以扣案。
二、案經新竹市警察局移送臺灣新竹地方法院檢察署檢察官偵查
    起訴。
    理  由
一、按被告以外之人於審判外之言詞或書面陳述，除法律另有規
    定者外，不得作為證據，刑事訴訟法第159條第1項固有明文
    規定；惟被告以外之人於審判外之陳述，雖不符刑事訴訟法
    第159條之1至之4之規定，惟經當事人於審判程序同意作為
    證據，法院審酌該言詞陳述或書面陳述作成時之情況，認為
    適當者，亦得為證據，復為同法第159條之5第1項所明定。
    本案吳相賓、彭俊原、郭志峰警員出具之偵查報告，業經被
    告及其辯護人同意援引作為證據，本院審酌後亦認為適當，
    故其等於審判外之書面陳述，自得作為本案之證據。再者，
    本案認定事實所引用之文書證據、物證等證據，並無證據證
    明係公務員違背法定程序所取得，亦無刑事訴訟法第159條
    之4之顯有不可信之情況與不得作為證據之情形，自應認有
    證據能力，此合先敘明。
二、上揭事實業據被告乙○○於警詢、偵查及本院審理時迭承不
    諱（見97年度偵字第2523號卷第4-5、31-32頁、本院卷第35
    -38頁），又扣案之改造槍枝經送內政部警政署刑事警察局
    以性能檢驗法鑑驗結果：送鑑改造手槍1支（槍枝管制編號0
    000000000號），認係仿FN廠半自動手槍製造之槍枝，換裝
    土造金屬槍管而成，擊發功能正常，可供擊發適用之子彈，
    認具殺傷力，此有該局97年4月28日刑鑑字第0970052294號
    槍彈鑑定書在卷可憑（見同上偵卷第36-37頁）。另本件查
    獲經過係由檢察官簽發拘票，由吳相賓、彭俊原、郭志峰警
    員按址前往新竹縣竹東鎮○○路167巷18號拘提被告，當時
    由被告之母親前來應門，經員警表明身分出示拘票告知係毒
    品案件，要依法拘提被告，被告母親主動帶同員警至3樓被
    告之房間，由被告母親敲門，被告打開門，員警隨即步入房
    間，目視發現房間內小茶几上擺放頗多之海洛因、安非他命
    殘渣袋及安非他命吸食器等物，詢問被告坦承茶几上毒品是
    自己施用過殘渣袋，另經現場口詢被告還有無藏毒品或其他
    違禁品，被告回答稱「無」，警員第2次現場口詢被告並取
    得被告同意搜索，於搜索進行時，被告因見其所持有之槍械
    就擺放於床上的小布袋內極易被搜索發現便挪動其身體，意
    予遮掩該小布袋，經偵查佐郭志峰發現便詢問被告那1包是
    否為槍械，被告才告知小布袋內是其持有之槍械等情，有吳
    相賓、彭俊原、郭志峰警員出具之偵查報告存卷可稽（見本
    院卷第26頁）。此外，復有搜索、扣押筆錄及扣案物品目錄
    表、執行搜索經過及結果陳報書（見同上偵卷第7-9、11、1
    0頁）、扣案改造手槍（含彈匣）及查獲現場之照片（見同
    上偵卷第14-23頁）附卷及改造手槍1支（含彈匣1個、槍枝
    管制編號0000000000號）扣案可資佐證。綜上事證，足認被
    告之自白與事實相符，足堪採信，本案事證至為明確，被告
    持有槍枝犯行堪以認定，應依法論科。
三、核被告所為，係犯槍砲彈藥刀械管制條例第8條第4項之未經
    許可持有可發射子彈具有殺傷力之改造手槍罪。爰審酌被告
    未經許可持有上開具有殺傷力之改造槍枝，如持以犯罪，將
    嚴重危害社會安全，惟被告於犯後坦承犯行，尚見悔意，持
    有扣案改造手槍期間約2個月，時間非久，並未查出曾持該
    等槍彈用於其他犯罪，兼衡其犯罪之手段、家庭狀況及其智
    識程度等一切情狀，量處如主文所示之刑，並諭知罰金易服
    勞役之折算標準。扣案可發射子彈具有殺傷力仿FN廠半自動
    手槍製造之槍枝換裝土造金屬槍管而成之改造手槍1支（含
    彈匣1個、槍枝管制編號：0000000000號），屬違禁物，不
    問屬於犯人與否，應依刑法第38條第1項第1款規定宣告沒收
    。
據上論斷，應依刑事訴訟法第299條第1項前段，槍砲彈藥刀械管
制條例第8條第4項、刑法第11條前段、第42條第3項、第38條第1
項第1款，判決如主文。
本案經檢察官郭進昌到庭執行職務。
中    華    民    國    97    年    10    月    29    日
                  刑事第五庭  審判長法  官    吳靜怡
                                    法  官    蔡欣怡
                                    法  官    林佑珊
以上正本證明與原本無異。
如不服本判決應於收受本判決後10日內向本院提出上訴書狀，上
訴書狀應敘述具體理由。上訴書狀未敘述上訴理由者，應於上訴
期間屆滿後20日內補提理由書狀於本院 (均須按他造當事人之人
數附繕本 )「切勿逕送上級法院」。
中    華    民    國    97    年    10    月    31    日
                                      書記官  劉亭筠
附錄本案論罪科刑法條全文：
槍砲彈藥刀械管制條例第8條
未經許可，製造、販賣或運輸鋼筆槍、瓦斯槍、麻醉槍、獵槍、
空氣槍或第4條第1項第1款所定其他可發射金屬或子彈具有殺傷
力之各式槍砲者，處無期徒刑或5年以上有期徒刑，併科新臺幣1
千萬元以下罰金。
未經許可，轉讓、出租或出借前項所列槍枝者，處5年以上有期
徒刑，併科新臺幣1千萬元以下罰金。
意圖供自己或他人犯罪之用，而犯前二項之罪者，處無期徒刑或
7年以上有期徒刑，併科新臺幣1千萬元以下罰金。
未經許可，持有、寄藏或意圖販賣而陳列第1項所列槍枝者，處3
年以上10年以下有期徒刑，併科新臺幣700萬元以下罰金。
第1項至第3項之未遂犯罰之。


司法院資訊處製作；財團法人民間司法改革基金會備份。
